Minutes et répertoires du notaire Jean II MORIN, 4 juillet 1730 - 5 juillet 1757 (étude XIII)
Archives nationales
- Minutes de Jean II MORIN, 4 juillet 1730 - 3 juillet 1757; MC/ET/XIII/239 - MC/ET/XIII/304
  - Minutes. 1734, janvier - 1734, avril, janvier 1734 - avril 1734; MC/ET/XIII/250
    - Notoriété pour Jean-François De Troy, professeur de l'Académie royale de peinture, avec en pièce annexe un extrait du baptistaire, 13 janvier 1734; MC/ET/XIII/250
      notoriété; Troy, Jean-François de (1679-1752); enseignant
    - Chayé (Claude François) maître maçon rue des Rosiers § devis et marché (réparations), 16 janvier 1734; MC/ET/XIII/250
      devis; marché; Chayé, Claude François
    - Gault (Denis) maître horloger rue Montmartre § apprentissage, 18 janvier 1734; MC/ET/XIII/250
      contrat d'apprentissage; Gault, Denis
    - horloger (apprentissage) § Contrat pour 6 ans, entre Nicolas Marize, marchand mercier, et Denis Gault, maître horloger, au profit de Léonard, Marize, âgé de 13 ans, fils de Nicolas. Logé, Nourri, son père le fera blanchir. Moyennant 100 l., 18 janvier 1734; MC/ET/XIII/250
    - Hallot (Charles Etienne) maître maçon rue Montmartre § dépôt de pièces, 22 janvier 1734; MC/ET/XIII/250
    - Guesdon (Claude François) maître brodeur rue Saint Nicolas des Champs § Mariage de .., 24 janvier 1734; MC/ET/XIII/250
      contrat de mariage; Guesdon, Claude François
    - Notoriété de la veuve de Jean Richer, architecte du duc de Lorraine et renonciation de celle ci., 3 février 1734; MC/ET/XIII/250
      notoriété; Richer, Jean; architecte
    - Atermoiement. Guillaume Personne, maître à danser, rue Saint-Jean-de-Beauvais., 4 février 1734; MC/ET/XIII/250
      accord; Jean-de-Beauvais (rue); Personne, Guillaume; enseignant; danseur
    - Chayé (Claude François) maître maçon rue des Rosiers § Devis et marché (réparations), 11 février 1734; MC/ET/XIII/250
    - Plard (Michel) maître coutelier rue Bout du Monde § Mariage de .., 14 février 1734; MC/ET/XIII/250
      contrat de mariage; Plard, Michel
    - Aoust (Claude) maître serrurier rue Feydeau § obligation, 16 février 1734; MC/ET/XIII/250
      obligation; Aoust, Claude
    - Inventaire après décès de Julie Degoullon, femme de J. B. Taupin, fille de Jules Degoullon, écuyer conseiller secrétaire du roi près la cour des aides, demeurant rue de Bourbon, qui a signé., 2 mars 1734; MC/ET/XIII/250
      inventaire après décès; Bourbon (rue de); Degoullon, Julie; Degoullons, Jules (16..-17..); Taupin, J.B.; secrétaire du roi (Ancien Régime)
    - Gouffe (Claude) maître potier d'étain; grande rue du fg. Saint-Martin § transport de rente, 17 mars 1734; MC/ET/XIII/250
      transport de droits; Gouffe, Claude
    - Tonnelier (Adrien) maître potier d'étain rue Darnétal § transport de rente, 17 mars 1734; MC/ET/XIII/250
      transport de droits; Tonnelier, Adrien
    - Benoist (Robert) entrepreneur de bâtiments rue Champfleury § Union de créanciers, 19 mars 1734; MC/ET/XIII/250
      Benoist, Robert
    - Piroux (Toussaint), maître peintre, rue Mazarine § Atermoiement, 29 mars 1734; MC/ET/XIII/250
      Piroux, Toussaint
    - Procuration par Robert Adam, architecte et entrepreneur de jardins, demeurant rue des Postes., 1er avril 1734; MC/ET/XIII/250
      procuration; Postes (rue des); Adam, Robert; architecte; chef d'entreprise
    - Messager (Pierre) marchand verrier -faïencier rue Coquillière § Constitution par .. au profit de Marguerite Messager, veuve de Jean Aubriet, marchand verrier faïencier, 10 avril 1734; MC/ET/XIII/250
      constitution de rente; Messager, Pierre
    - Croisnu (Jacques) maître brodeur rue Tiquetonne § Cession et délaissement (succession de ..), 13 avril 1734; MC/ET/XIII/250
      Croisnu, Jacques
    - Lachambre (Gaspard) entrepreneur de bâtiments rue du Bout du Monde § atermoiement, 14 avril 1734; MC/ET/XIII/250
    - Lepareur (Nicolas) maître maçon; rue de la Vannerie § obligation, 15 octobre 1734; MC/ET/XIII/250
      obligation; Lepareur, Nicolas
    - HALLOT (Charles Etienne) Maître maçon entrepreneur des bâtiments Rue Montmartre § Constitution., 15 janvier 1738; MC/ET/XIII/250
      constitution de rente; Hallot, Charles Etienne
    - SUPLIGEAU (Germain François) Maître sculpteur Rue Saint-Marc § Notoriété -, 22 janvier 1738; MC/ET/XIII/250
      Supligeau, Germain François
    - LACHAMBRE (Gaspard) Entrepreneur de bâtiments Rue du Bout du Monde § Délégation .., 3 février 1738; MC/ET/XIII/250
  - Minutes. 1734, mai - 1734, juillet, mai 1734 - juillet 1734; MC/ET/XIII/251
    - Lossu (Claude François) maître horloger rue du Bout du Monde § Certificat aux dires de .., 5 mai 1734; MC/ET/XIII/251
      Lossu, Claude François
    - Constitution au profit de Catherine Degoullon, femme de Jacques Varignon, architecte du roi, demeurant à Paris, après la mort de ses père et mère., 19 mai 1734; MC/ET/XIII/251
      constitution de rente; Degoullon, Catherine; Varignon, Jacques (16..-1730); architecte
    - Constitution de rente au profit de Jules Degoullon, écuyer secrétaire du roi près la cour des aides, sculpteur, demeurant rue de Bourbon., 19 mai 1734; MC/ET/XIII/251
    - Barnon (Jean-Baptiste), maître menuisier, rue de Bourbon § Inventaire après décès de la femme de .., 21 mai 1734; MC/ET/XIII/251
      inventaire après décès; Barnon, Jean Baptiste
    - Duvivier (Robert) maître serrurier à Meulan § transaction et Transport, 25 mai 1734; MC/ET/XIII/251
      accord; Duvivier, Robert
    - Transport de rente concernant Jean-François De Troy, professeur de l'Académie royale de peinture, demeurant place des Victoires., 29 mai 1734; MC/ET/XIII/251
      transport de droits; Victoires (place des); Troy, Jean-François de (1679-1752); enseignant
    - Messager (Pierre) maître verrier faïencier rue Coquillière § Constitution; (2 actes), 2 juin 1734; MC/ET/XIII/251
    - Barnon (Jean Baptiste) maître menuisier rue de Bourbon § Mariage de .., 3 juin 1734; MC/ET/XIII/251
      contrat de mariage; Barnon, Jean Baptiste
    - La chambre (Gaspard) entrepreneur de bâtiments rue du Bout du Monde § Union, 22 juin 1734; MC/ET/XIII/251
    - Buvet (Antoine) maître serrurier rue des Vieux Augustins § Consentement, 21 juillet 1734; MC/ET/XIII/251
      Buvet, Antoine
    - Partage concernant Pierre Charles Dauphin de Sainte Marie, sculpteur ordinaire du roi, demeurant rue Pastourelle., 25 juillet 1734; MC/ET/XIII/251
      partage; Pastourelle (rue); Dauphin de Sainte-Marie, Pierre Charles; sculpteur
    - Duguet (Joseph), marchand orfèvre, rue Saint-Victor § Constitution, 28 juillet 1734; MC/ET/XIII/251
      constitution de rente; Duguet, Joseph
    - Extrait mortuaire de Claude Michelarne, maître peintre, demeurant à Paris., 29 juillet 1734; MC/ET/XIII/251
      extrait d'acte; acte d'état civil; dépôt de pièces; Michelarne, Claude; peintre
    - Messager (Pierre) maître verrier-faïencier rue Coquillier § quittance, 30 juillet 1734; MC/ET/XIII/251
  - Minutes. 1734, août - 1734, décembre, août 1734 - décembre 1734; MC/ET/XIII/252
    - Balagny (Pierre) maître peintre rue du Croissant § bail par la femme de .., 9 août 1734; MC/ET/XIII/252
      bail; Balagny, Pierre
    - Michelarne (Claude), maître peintre, à Paris § Déclaration aux héritiers de .., 22 août 1734; MC/ET/XIII/252
      déclaration; Michelarne, Claude
    - Oré (Louis) entrepreneur de bâtiments du Roi rue Froidmanteau § Constitution au profit de la femme de .., 9 septembre 1734; MC/ET/XIII/252
      constitution de rente; Oré, Louis
    - Dargent (Jean Pierre), orfèvre, rue de la Savonnerie § Constitution, 16 septembre 1734; MC/ET/XIII/252
      constitution de rente; Dargent, Jean Pierre
    - Villierme (Michel), orfèvre, rue des Boucheries § obligation et délégation, 3 octobre 1734; MC/ET/XIII/252
      obligation; Villierme, Michel
    - Transport déposé par Nicolas BOULLEAU et consorts. Maître à danser. Orléans., 11 octobre 1734; MC/ET/XIII/252
      cession; Orléans (Loiret); Boulleau, Nicolas; enseignant; danseur
    - Laurent (Jacques) maître brodeur rue Neuve Saint-Eustache § Compte, vente et obligation, 13 octobre 1734; MC/ET/XIII/252
      acte de vente; obligation; Laurent, Jacques
    - Lecomte (Charles), maître peintre, Cul de Sac de la rue Aumaire § bail par .., 17 octobre 1734; MC/ET/XIII/252
      bail; Lecomte, Charles
    - Titre nouvel et reconnaissance par Jeanne Cotelle, veuve de François De Troy, peintre ordinaire du roi en son Académie de peinture, demeurant place des Victoires, et consorts., 18 octobre 1734; MC/ET/XIII/252
      titre nouvel; reconnaissance; Victoires (place des); Cotelle, Jeanne; Troy, François de (1645-1730); peintre
    - Transport et cession, moyennant 26.000 livres, des droits appartenant à Mathieu Legoupil, sculpteur ordinaire des bâtiments du roi, demeurant au Vieux-Louvre, dans la société faite entre lui et Jules Degoullon, sculpteur à présent écuyer, secrétaire du roi de la cour des Aides, demeurant rue de Bourbon, à Jacques Verberckt, sculpteur du roi., 16 décembre 1734; MC/ET/XIII/252
      transport de droits; Bourbon (rue de); Louvre (palais du); Degoullons, Jules (16..-17..); Legoupil, Mathieu; Verberckt, Jacques (1704-1771); sculpteur; secrétaire du roi (Ancien Régime)
    - Hemond (Simon) maître menuisier rue de la Coutellerie § Société, 24 décembre 1734; MC/ET/XIII/252
      Hemond, Simon
    - Goutte (Etienne) maître menuisier rue Saint-Louis au Marais § Société, 24 décembre 1734; MC/ET/XIII/252
      Goutte, Etienne
  - Minutes. 1735, janvier - 1735, mars, janvier 1735 - mars 1735; MC/ET/XIII/253
    - Inventaire après décès de la femme de Jacques Verberckt, sculpteur ordinaire des bâtiments du roi, demeurant rue de Cléry., 11 janvier 1735; MC/ET/XIII/253
      inventaire après décès; Cléry (rue de); Verberckt, Jacques (1704-1771); sculpteur
    - Mariage de la fille de André Legoupil, sculpteur ordinaire des bâtiments du roi, demeurant rue des Deux-Boules avec Jacques Verberckt, sculpteur ordinaire des bâtiments du roi, demeurant rue de Cléry., 27 janvier 1735; MC/ET/XIII/253
      contrat de mariage; Cléry (rue de); Deux-Boules (rue des); Legoupil, André; Verberckt, Jacques (1704-1771); sculpteur
    - Testament de la femme de Nicolas Dezègre, marbrier ordinaire du roi, demeurant rue de Cléry., 1er mars 1735; MC/ET/XIII/253
      testament; Cléry (rue de); Dezègre, Nicolas; tailleur de pierre
    - SALUTATI (Antoine) Marchand joaillier § Testament de la veuve de .., 1er mars 1735; MC/ET/XIII/253
      testament; Salutati, Antoine
    - Procuration donnée par Jacques Verberckt, sculpteur ordinaire des bâtiments du roi, demeurant rue de Cléry., 3 mars 1735; MC/ET/XIII/253
      procuration; Cléry (rue de); Verberckt, Jacques (1704-1771); sculpteur
  - Minutes. 1735, avril - 1735, août, avril 1735 - août 1735; MC/ET/XIII/254
    - LAGRANGE (Charles), Maître peintre, Rue Hyacinthe. § Quittance donnée., 1er avril 1735; MC/ET/XIII/254
      quittance; Lagrange, Charles
    - BRUNET (Nicolas) Maçon Rue et porte Montmartre § Inventaire après décès de BRUNET (Marie Anne) soeur de .., 21 avril 1735; MC/ET/XIII/254
      inventaire; Brunet, Nicolas
    - TERROLLE (François) Maître Serrurier Rue des Vieux Augustins § obligation, 22 avril 1735; MC/ET/XIII/254
      obligation; Terrolle, François
    - Bail par Jules Degoullon, sculpteur ordinaire du roi, conseiller secrétaire à la cour des aides, demeurant rue de Bourbon., 10 mai 1735; MC/ET/XIII/254
      bail; Bourbon (rue de); Degoullons, Jules (16..-17..); sculpteur; secrétaire du roi (Ancien Régime)
    - LEGROS (François) Maçon entrepreneur des bâtiments Petite rue de Reuilly § Remariage de la veuve de .., 18 mai 1735; MC/ET/XIII/254
      Legros, François
    - HALLOT (Etienne) Maître maçon entrepreneur des bâtiments Rue Montmartre § Transaction passée par .., 28 mai 1735; MC/ET/XIII/254
      accord; Hallot, Etienne
    - HALLOT (Etienne) entrepreneur de bâtiments Rue Montmartre § Bail par .., 2 juin 1735; MC/ET/XIII/254
    - LAGRANGE (Charles), Maître peintre, Rue Hyacinthe § Partage de Contrat .., 8 juin 1735; MC/ET/XIII/254
      partage; Lagrange, Charles
    - HALLOT (Charles Etienne) Maître maçon entrepreneur des bâtiments Rue Montmartre § Dépôt d'argent., 11 juin 1735; MC/ET/XIII/254
    - Mise en apprentissage de Jean Rameau chez Jacques Alexandre Legoupil, sculpteur, demeurant rue Neuve-de-Cléry., 29 juin 1735; MC/ET/XIII/254
      contrat d'apprentissage; Legoupil, Jacques Alexandre; Rameau, Jean; sculpteur
    - PERNOT (Jean François), Maître peintre, Rue du Mail § Notoriété, 1er juillet 1735; MC/ET/XIII/254
      Pernot, Jean François
    - TESSIER (François) Maçon Rue Montmartre § Inventaire après décès de la femme de ..; Transport 2 actes, 8 juillet 1735; MC/ET/XIII/254
      inventaire; Tessier, François
    - TESSIER (Jean) Maçon Rue du Petit Lyon § Inventaire après décès de la mère de .., 8 juillet 1735; MC/ET/XIII/254
      inventaire; Tessier, Jean
    - MIGNOT (Philbert) Maître Serrurier; Rue Neuve Saint-Eustache § Bail .., 31 juillet 1735; MC/ET/XIII/254
    - EVELÉ (Marc) Maître marbrier Faubourg Saint-Anne § Résiliation de Bail .., 11 août 1735; MC/ET/XIII/254
      bail; Evelé, Marc
    - LACHAMBRE (Gaspard) Maçon entrepreneur des bâtiments Rue du Bout du Monde § Mainlevée .., 13 août 1735; MC/ET/XIII/254
    - DELOBEL (Louis) Maître Tapissier § Vente de meubles par .., 17 août 1735; MC/ET/XIII/254
      acte de vente; Delobel, Louis
    - MONTALLIER (Catherine Claude) f/e/ de Jean MORLANT, maître savetier Cul de Sac Bas four, Rue Saint-Denis § Inventaire après décès de Catherine Claude MONTALLIER à la requête de Jean MORLANT, son mari, tuteur de leur fille en présence de Jean Claude MONTALLIER, subrogé tuteur, 15 mai 1739; MC/ET/XIII/254; 4 folios
      inventaire; Montallier, Catherine Claude
  - Minutes. 1735, septembre - 1735, décembre, septembre 1735 - décembre 1735; MC/ET/XIII/255
    - BENOIST (Robert) Maître maçon Rue Champfleury § Inventaire après décès de .., 23 septembre 1735; MC/ET/XIII/255
      inventaire; Benoist, Robert
    - LEROY (Edmé) Marchand Tapissier Rue de Seine § Comparution et dépôt, 28 novembre 1735; MC/ET/XIII/255
      Leroy, Edmé
    - DESMAISONS (André) Maître maçon entrepreneur de bâtiment Rue Montmartre § obligation .., 19 décembre 1735; MC/ET/XIII/255
      obligation; Desmaisons, André
    - BALAGNY (Pierre) Maître peintre et doreur Rue du Croissant § Bail par .., 26 décembre 1735; MC/ET/XIII/255
    - DUFRESNE (François) Maçon Rue Basse Villeneuve § Conventions .., 30 décembre 1735; MC/ET/XIII/255
      Dufresne, François
    - DUFRESNE (Joseph) Rue basse Villeneuve Maçon § Convention .., 30 décembre 1735; MC/ET/XIII/255
      Dufresne, Joseph
    - DUFRESNE (Pierre) Maçon Rue des Filles § Conventions .., 30 décembre 1735; MC/ET/XIII/255
      Dufresne, Pierre
  - Minutes. 1736, janvier - 1736, juin, janvier 1736 - juin 1736; MC/ET/XIII/256
    - HAIZE (Pierre André) Sculpteur Rue Thévenot § Procuration., 1er janvier 1735; MC/ET/XIII/256
      procuration; Haize, Pierre André
    - Guillet (Georges), maître peintre, rue de Beauregard § Vente et quittance .., 9 mars 1735; MC/ET/XIII/256
      acte de vente; quittance; Guillet, Georges
    - LEGROS (Michel Thomas), Maître peintre, Rue de Beauregard § Vente et quittance, 9 mars 1735; MC/ET/XIII/256
      acte de vente; quittance; Legros, Michel Thomas
    - TAPISSIER (apprentissage de) § Mise en .. par GERARD (Henri) pour 6 ans chez MENU (François) qui le nourri, logé, couché, blanchi .., 14 mars 1735; MC/ET/XIII/256
    - MENU (François) Maître Tapissier Rue Montmartre § mise en apprentissage chez .., 14 mars 1735; MC/ET/XIII/256
      contrat d'apprentissage; Menu, François
    - GUESDON (Jean Louis) Maître brodeur Rue Saint-Denis. § Inventaire après décès de la femme de .., 18 avril 1735; MC/ET/XIII/256
      inventaire; Guesdon, Jean Louis
    - GUESDON (Jean Louis) Maître brodeur Rue Saint Denis § Mariage de .., 29 avril 1735; MC/ET/XIII/256
    - LEVERS (Jean) Maître brodeur § Présent au mariage GUESDON-BALLAGNY, 29 avril 1735; MC/ET/XIII/256
      contrat de mariage; Levers, Jean
    - Ecosse (Jean), marchand orfèvre, rue Saint-Louis § Constitution viagère .., 10 mai 1735; MC/ET/XIII/256
      Ecosse, Jean
    - Bertin (Antoine), marchand orfèvre joaillier, rue Jean Lantier § Renonciation .., 11 mai 1735; MC/ET/XIII/256
      renonciation; Bertin, Antoine
    - CUDEVILLE (Jean Baptiste) Maître maçon Rue Sainte Barbe § Procuration donnée .., 1er juin 1735; MC/ET/XIII/256
      procuration; Cudeville, Jean Baptiste
    - BODASSE (Augustin François) Maître batteur d'or Rue Transnonain. § Obligation délégation .., 7 juin 1735; MC/ET/XIII/256
      obligation; Bodasse, Augustin François
    - LHUILLIER (Pierre) Marchand joaillier quai des orfèvres .. § Obligation et reconnaissance .., 14 juin 1735; MC/ET/XIII/256
      obligation; reconnaissance; Lhuillier, Pierre
    - LHUILLIER (Theodore) Marchand joaillier quai des orfèvre § Obligation et reconnaissance .., 14 juin 1735; MC/ET/XIII/256
      obligation; reconnaissance; Lhuillier, Théodore
    - PIA (Barthélémy) Maître horloger; Rue de la Croix des Petits-Champs § Mariage de .., 25 juin 1735; MC/ET/XIII/256
      contrat de mariage; Pia, Barthélémy
    - Bail par la femme de Jacques Varignon, architecte du roi, demeurant au cloître Notre-Dame., 13 mars 1736; MC/ET/XIII/256
      bail; Notre-Dame (cloître); Varignon, Jacques (16..?-17..); architecte
    - BAUDIN (Jean Louis) Maître menuisier Rue du Sentier § Bail par .., 23 mars 1736; MC/ET/XIII/256
      bail; Baudin, Jean Louis
    - LAGRANGE (Charles), Peintre, Rue Hyacinthe. § Compte de Constitution .., 15 avril 1736; MC/ET/XIII/256
      constitution de rente; Lagrange, Charles
    - TERSAINT (Jean Joseph) Maître brodeur § Présent au mariage GUESPON -BALLAGNY, 29 avril 1736; MC/ET/XIII/256
    - LEROY (Edme) Marchand Tapissier Rue de Seine. § Obligation par .., 7 mai 1736; MC/ET/XIII/256
      obligation; Leroy, Edme
    - Procuration concernant François Haize, maître sculpteur, demeurant rue des Deux-Portes., 1er juin 1736; MC/ET/XIII/256
      procuration; Deux-Portes (rue des); Haize, François; sculpteur
    - HAIZE (Pierre) maître Sculpteur. § Procuration donnée par les héritiers de .., 1er juin 1736; MC/ET/XIII/256
      procuration; Haize, Pierre
    - Procuration donnée par Jean-François De Troy (ou Troy), professeur de l'Académie royale de peinture, demeurant place des Victoires., 19 juin 1736; MC/ET/XIII/256
      procuration; Victoires (place des); Troy, Jean-François de (1679-1752); enseignant
    - Bail d'une maison à Denis Jossenay, architecte des bâtiments du roi, au Vieux-Louvre., 24 juin 1736; MC/ET/XIII/256
      bail; Louvre (palais du); Jossenay, Denis; architecte
  - Minutes. 1736, juillet - 1736, décembre, juillet 1736 - décembre 1736; MC/ET/XIII/257
    - Leroy (Edme) marchand tapissier rue de Seine § Mariage de la veuve de .., 6 juillet 1736; MC/ET/XIII/257
      contrat de mariage; Leroy, Edme
    - Bigot de Vallandon (Pierre) maître menuisier rue de Bourbon § apprentissage, 9 juillet 1736; MC/ET/XIII/257
      contrat d'apprentissage; Bigot de Vallandon, Pierre
    - Hallot (Charles Etienne) maître maçon entrepreneur de bâtiments rue Montmartre § quittance et obligation, 11 août 1736; MC/ET/XIII/257
      obligation; quittance; Hallot, Charles Etienne
    - Desmaisons (Nicolas) maître maçon entrepreneur de bâtiments rue Neuve de Clery § quittance et obligation, 11 août 1736; MC/ET/XIII/257
      obligation; quittance; Desmaisons, Nicolas
    - Desmaisons (Nicolas) maître maçon entrepreneur de bâtiments rue Neuve de Clery § Constitution, 11 août 1736; MC/ET/XIII/257
      constitution de rente; Desmaisons, Nicolas
    - Consentement et délégation de Louis IMBOTY BERNARDIN, qui a fait des travaux de peinture et dorure dans la salle de l'Opéra Comique, pour Florimond-Claude BOIZARD de PONTAU, directeur de l'Opéra Comique du faubourg Saint-Germain., 26 août 1736; MC/ET/XIII/257
      Théâtre XVIIIe siècle (395 actes), par Valérie Brousselle, Guillaume Nahon, Xenia Pamfilova, v. 1960-2000 (fichier papier entièrement dématérialisé; voir contexte dans le Plan d’orientation général - Notaires de Paris, guides thématiques du Minutier).
      Date de création de la notice: 2003
      ratification; procuration; Saint-Germain (faubourg); Boizard de Pontau, Florimond Claude; Imboty-Bernardin, Louis; administrateur
    - Imboty Bernardin (Louis), peintre, rue de l'Arbre Sec § Consentement et obligation envers ses créanciers (travaux de peinture et dorures dans la Salle de l'Opéra Comique du faubourg Saint-Germain, 26 août 1736; MC/ET/XIII/257
      obligation; Imboty Bernardin, Louis
    - Trosu (Jean) maçon rue d'Aguesseau § Vente par .. et consorts, 27 août 1736; MC/ET/XIII/257
      acte de vente; Trosu, Jean
    - Houïste (Antoine) maître Sculpteur à Paris § Vente par la veuve de .. et consorts .., 27 août 1736; MC/ET/XIII/257
      acte de vente; Houïste, Antoine
    - Bail par Jules Degoullon, sculpteur du roi, écuyer conseiller secrétaire du roi en sa cour des aides, demeurant rue de Bourbon, à sa fille Catherine Degoullon, femme de Jacques Varignon, architecte du roi, de deux maisons sises rue de Meslay., 3 septembre 1736; MC/ET/XIII/257
      bail; Bourbon (rue de); Meslay (rue); Degoullon, Catherine; Degoullons, Jules (16..-17..); Varignon, Jacques (16..?-17..); sculpteur; secrétaire du roi (Ancien Régime)
    - Transport des droits appartenant à Jules Degoullon, de la société faite par Jules Degoullon, Mathieu Goupil et Jacques Verbreekt, sculpteurs, à Catherine Degoullon, femme de Jacques Varignon, a l'exception de ce qui peut être du à Jules Degoullon, par Jules-Robert De Cotte, architecte, contrôleur des bâtiment du roi, directeur de la Monnaie., 7 septembre 1736; MC/ET/XIII/257
      transport de droits; Degoullon, Catherine; Degoullons, Jules (16..-17..); Goupil, Mathieu; Varignon, Jacques (16..?-17..); Verberckt, Jacques (1704-1771); architecte; contrôleur général des bâtiments (Ancien Régime); administrateur; sculpteur
    - Cudville (Nicolas François) maître maçon rue Montmartre § Devis et marché, 7 septembre 1736; MC/ET/XIII/257
      devis; marché; Cudville, Nicolas François
    - Devis et marché des ouvrages de maçonnerie et charpente qu'il convient faire pour la construction d'un corps de logis sis rue du Gros-Chenet, place appartenant à Antoine Carré, maître sellier. Les plans détaillés sont joints. Y sont liées deux quittances, l'une du 29 juin 1737 (XIII 0258) et l'autre du 22 janvier 1737 (XIII 0258)., 7 septembre 1736; MC/ET/XIII/257
      marché; Gros-Chenet (rue du); Carré, Antoine; sellier
    - Chevillon (Jean-Baptiste), maître peintre, rue du Chantre § Mainlevée, 12 septembre 1736; MC/ET/XIII/257
      mainlevée; Chevillon, Jean-Baptiste
    - Avice (Thomas) maître et marchand tapissier rue Saint-Thomas du Louvre § bail de meubles, 15 septembre 1736; MC/ET/XIII/257
      bail; Avice, Thomas
    - Bail par Catherine Degoullon, femme de Jacques Varignon, architecte du roi, à Jacques Alexandre Legoupil, maître sculpteur, demeurant rue Neuve-de-Cléry., 23 septembre 1736; MC/ET/XIII/257
      bail; Degoullon, Catherine; Legoupil, Jacques Alexandre; Varignon, Jacques (16..-1730); architecte; sculpteur
    - Bail à loyer par Catherine Degoullon, femme de Jacques Varignon, architecte du roi, demeurant au cloître Notre-Dame (deux actes à la même date)., 23 septembre 1736; MC/ET/XIII/257
      bail; Notre-Dame (cloître); Degoullon, Catherine; Varignon, Jacques (16..-1730); architecte
    - Devis et marché de maçonnerie, couverture, marbre, sculpture et peinture, pour la construction à neuf d'une maison sise rue des Prouvaires, place appartenant à l'abbé Larcher, aumônier du duc d'Orléans, régent de France., 24 septembre 1736; MC/ET/XIII/257
      marché; Prouvaires (rue des); Larcher (M.); abbé; prêtre